Minutes et répertoires du notaire François MOUCHET, 24 décembre 1839 - 31 juillet 1873 (étude XX)
Archives nationales
- Minutes de François MOUCHET, 24 décembre 1839 - septembre 1873; MC/ET/XX/967 - MC/ET/XX/1123
  - Minutes. 1851, mai - juillet, mai - juillet 1851; MC/ET/XX/1016
    - Prorogation, delai de remboursement d'emprunt, 40000f., 17 juin 1851; MC/ET/XX/1016
      Nom, qualité: (M.) Labalette, Jacques Corneille Auguste.
      Nom, qualité: (M.) Viot, Charles Prosper.
      Profession: architecte, Provins (Seine-et-Marne).
      Domicile: Provins (Seine-et-Marne)
    - Mariage., 17 juin 1851; MC/ET/XX/1016
      Nom, qualité: (M.) Quidant, Raymond.
      Profession: passementier, Paris.
      Domicile: Paris (Paris) rue de la Grande-Truanderie, 11.
      Nom, qualité: (M.) Quidant, Denis.
      Domicile: Lyon (Rhône).
      Nom, qualité: (Mme ou Mlle) Nau, Zoe Claudine.
      Domicile: Clichy (Paris) route de la Revolte, 21.
      Nom, qualité: (M.) Nau, Antoine Alphonse.
      Domicile: Clichy (Paris) route de la Revolte, 21
    - Transport, créances, 500f., 18 juin 1851; MC/ET/XX/1016
      Nom, qualité: (M.) Hellot, Claude Ange.
      Domicile: Paris (Paris) rue Lepelletier, 20.
      Nom, qualité: (M.) Dubief, Francois.
      Profession: négociant en vin (ancien), Paris.
      Domicile: Paris (Paris) rue des Fosses-St-Bernard, 2.
      Nom, qualité: (M.) Jean, Auguste.
      Domicile: Paris (Paris) rue du Grand-Chantier, 1
    - Quittance, subrogation, acompte sur remboursement d'emprunt, 8000f., 18 juin 1851; MC/ET/XX/1016
      Nom, qualité: (M.) Souquet, Gustave.
      Profession: négociant, Etaples (Pas-de-Calais).
      Domicile: Etaples (Pas-de-Calais).
      Nom, qualité: (M.) Labalette, Ulysse.
      Domicile: Versailles (Yvelines).
      Nom, qualité: (M.) Labalette, Jean Corneille Auguste.
      Domicile: Versailles (Yvelines)
    - Succession, mainlevee, hypotheque., 20 juin 1851; MC/ET/XX/1016
      Nom, qualité: (M.) Rabier.
    - Succession, quittance., 20 juin 1851; MC/ET/XX/1016
      Nom, qualité: (M.) Rabier, Eloi.
      Domicile: Boinville-le-Gaillard (Yvelines)
    - Procuration générale., 21 juin 1851; MC/ET/XX/1016
      Nom, qualité: (Mme ou Mlle) Saint-Chamans de, Marie Francoise Genevieve.
      Domicile: Paris (Paris) rue Poulletier, 20.
      Nom, qualité: (M.) Saint-Chamans de, Amand.
      Nom, qualité: (M.) Leriche, Aime Francois.
      Domicile: Paris (Paris) rue Jean-Jacques-Rousseau, 6
    - Succession, renonciation à communaute., 22 juin 1851; MC/ET/XX/1016
      Domicile: Paris (Paris) rue de l'Echiquier, 12
    - Procuration acte, dépôt, prise de possession de succession., 26 juin 1851; MC/ET/XX/1016
      Nom, qualité: (Mme ou Mlle) Monier, Oneida.
      Domicile: Nouvelle-Orleans (louisiane).
      Relations: veuve de l'intervenant 2, petite-fille de l'intervenant 5, héritier de l'intervenant 5.
      Nom, qualité: (M.) Chabance, Guillaume.
      Nom, qualité: (Mme ou Mlle) Monier, Catherine Olivia.
      Relations: épouse de l'intervenant 4, petite-fille de l'intervenant 5, héritier de l'intervenant 5.
      Nom, qualité: (M.) Gottschalk, Charles.
      Nom, qualité: (Mme ou Mlle) Coulomb.
      Domicile: Toulon (Var).
      Relations: veuve de l'intervenant 6.
      Nom, qualité: (M.) Monier.
    - Vente, immeubles et droits immobiliers, 9148f., 28 juin 1851; MC/ET/XX/1016
      Nom, qualité: (M.) Bailly, Leon.
      Domicile: Paris (Paris) rue des Martyrs, 27.
      Nom, qualité: (M.) Bailly, Antoine Francois.
      Profession: négociant, Nuits (Yonne).
      Domicile: Nuits (Yonne)
    - Succession, inventaire apres décès., 28 juin 1851; MC/ET/XX/1016
      Nom, qualité: (Mme ou Mlle) Pechinee Desperrieres de Staal, Euphemie.
      Domicile: Paris (Paris) rue du Hanovre, 6.
      Nom, qualité: (M.) Maynard de, Jean Francois.
    - Procuration revenus, recouvrement de sommes dues en tant que membre de l'institut., 30 juin 1851; MC/ET/XX/1016
      Nom, qualité: (M.) Alaux, Jean.
      Profession: directeur de l'academie de France, Rome (italie).
      Domicile: Rome (italie).
      Nom, qualité: (M.) Picot.
      Profession: peintre d'histoire, Paris.
    - Procuration acte, prise de possession de succession., 30 juin 1851; MC/ET/XX/1016
      Nom, qualité: (M.) Jungmann, Jacques.
      Domicile: Jefferson (louisiane).
      Relations: fils de l'intervenant 2, héritier de l'intervenant 2, fils de l'intervenant 3, héritier de l'intervenant 3.
      Nom, qualité: (M.) Jungman, Gaspard.
      Domicile: Phalsbourg (Moselle).
      Nom, qualité: (Mme ou Mlle) Lorgon, Christian.
    - Société, modification, exploitation des salines et platrieres saliferes, Camarade (Ariège)., 1er juillet 1851; MC/ET/XX/1016
      Nom, qualité: (M.) Bruneau, Louis Alfred.
      Profession: gerant de société, Paris.
      Domicile: Paris (Paris) rue Chauchat, 17.
      Relations: gérant(e) (s) de l'intervenant 2.
      Nom: Société Des Salines de Camarade Cazelle et Cie
    - Procuration rente publique, dépôt, conversion d'indemnite aux ex-possesseurs d'esclaves., 3 juillet 1851; MC/ET/XX/1016
      Nom, qualité: (M.) Perret-Lebeaud, Alphonse Jacques Etienne.
      Profession: caissier, Paris.
      Domicile: Paris (Paris) rue Castiglione, 14
    - Testament., 3 juillet 1851; MC/ET/XX/1016
      Nom, qualité: (Mme ou Mlle) Ducros, Pauline.
      Domicile: Paris (Paris) rue Marbeuf, 27.
      Nom, qualité: (M.) Sarda, Jean Baptiste.
      Profession: tapissier, Paris.
      Domicile: Paris (Paris) rue Marbeuf, 27
    - Mariage., 3 juillet 1851; MC/ET/XX/1016
      Nom, qualité: (M.) Tartarin, Edmond Leonard.
      Profession: horloger, Paris.
      Domicile: Paris (Paris) rue du Faubourg-St-Honore, 24.
      Nom, qualité: (M.) Tartarin, Pierre Louis.
      Nom, qualité: (M.) Aguirre de, Domingo.
      Domicile: Legria (espagne)
    - Succession, execution testamentaire, consentement., 3 juillet 1851; MC/ET/XX/1016
      Nom, qualité: (M.) Naynard de, Jean Francois.
    - Procuration acte, paiement de terrains, 10000f, Clichy-la-Garenne (Hauts-de-Seine)., 3 juillet 1851; MC/ET/XX/1016
      Nom, qualité: (Mme ou Mlle) Mercier, Rose.
      Domicile: Paris (Paris) route de la Revolte, 17.
      Relations: veuve de l'intervenant 2, épouse de l'intervenant 3.
      Nom, qualité: (M.) Taillandier, Jacques.
      Nom, qualité: (M.) Trebert, Jean.
      Profession: macon, Clichy-la-Garenne (Paris).
      Domicile: Clichy-la-Garenne (Paris) route de la Revolte, 17.
      Nom, qualité: (M.) Pellerin, Antoine Theodore.
      Profession: clerc de notaire, Paris.
    - Procuration rente publique, vente de rentes etat., 4 juillet 1851; MC/ET/XX/1016
      Nom, qualité: (M.) Baudry, Auguste.
      Profession: medecin, Augusta (georgie).
      Domicile: Augusta (georgie).
      Nom, qualité: (Mme ou Mlle) Baudry, Eleonore.
      Relations: épouse de l'intervenant 3, héritier de l'intervenant 4.
      Nom, qualité: (M.) Esmein, Jean Baptiste Gaston.
      Profession: notaire (ancien).
      Nom, qualité: (M.) Baudry, Theophile.
      Nom, qualité: (M.) Lefeuve, Pierre Adolphe.
      Profession: clerc d'avoue (principal), Paris.
      Domicile: Paris (Paris) rue du Helder, 12
    - Donation entre epoux., 7 juillet 1851; MC/ET/XX/1016
      Nom, qualité: (M.) Bullo, Jean Augustin.
      Domicile: Belleville (Paris) Chaussée de Menilmontant, 95.
      Nom, qualité: (Mme ou Mlle) Monard, Marie Alexis.
    - Donation entre epoux., 7 juillet 1851; MC/ET/XX/1016
      Domicile: Belleville (Paris) Chaussée de Menilmontant, 95
    - Société, notoriete, maison de commerce, Saint-Denis (la reunion)., 8 juillet 1851; MC/ET/XX/1016
      Nom: Société de Commerce Lebeaud Pere et Fils.
      Domicile: Saint-Denis (reunion (ile de la))
    - Succession, inventaire apres décès., 8 juillet 1851; MC/ET/XX/1016
      Domicile: Paris (Paris) rue de l'Eveque, 1
    - Mariage., 8 juillet 1851; MC/ET/XX/1016
      Nom, qualité: (M.) Guillemot, Jean Baptiste Cesar.
      Domicile: Paris (Paris) Cite Bergere, 10.
      Nom, qualité: (Mme ou Mlle) Boudrot, Alphonsine Blanche.
      Domicile: Paris (Paris) rue de Vendome, 17.
      Relations: fille de l'intervenant 3.
      Nom, qualité: (M.) Boudrot, Alphonse.
      Profession: commissaire de police, Paris.
      Domicile: Paris (Paris) rue de Vendome, 17
    - Mainlevee, hypotheque., 9 juillet 1851; MC/ET/XX/1016
      Nom, qualité: (M.) Giot, Nicolas.
      Profession: estampeur, Paris.
      Domicile: Paris (Paris) rue Sainte-Avoye, 14.
      Nom, qualité: (M.) Ruinard de La Hautiere, Auguste
    - Succession, compte., 9 juillet 1851; MC/ET/XX/1016
      Nom, qualité: (Mme ou Mlle) Boiscourt-Ricquebourg, Mairie Maxence.
    - Mainlevee, hypotheque sur maison, Paris (Paris)., 9 juillet 1851; MC/ET/XX/1016
      Nom, qualité: (M.) Bouvattier, Gustave.
      Domicile: Paris (Paris) Petite-rue-St-Pierre-Amelot, 30.
      Nom, qualité: (M.) Courty, Leonard.
      Profession: entrepreneur, Paris.
      Domicile: Paris (Paris) rue Basfroid, 33
    - Mariage., 10 juillet 1851; MC/ET/XX/1016
      Profession: relieur (ouvrier), Paris.
      Domicile: Paris (Paris) rue Neuve-du-Luxembourg, 49.
      Nom, qualité: (M.) Berjot, Vincent.
      Nom, qualité: (Mme ou Mlle) Travers, Adelaide.
      Domicile: Paris (Paris) Galerie de la Madeleine, 15.
      Nom, qualité: (M.) Travers, Jean.
      Profession: teinturier (marchand), Paris.
      Domicile: Paris (Paris) Galerie de la Madeleine, 15
    - Procuration acte, prise de possession de succession., 11 juillet 1851; MC/ET/XX/1016
      Nom, qualité: (M.) Gounin, Pierre Augustin.
      Domicile: Bayou-Long (louisiane).
      Relations: héritier de l'intervenant 2.
      Nom, qualité: (Mme ou Mlle) Chenechot, Marie.
      Domicile: Issoudun (Indre).
      Nom, qualité: (M.) Gounin, Pierre.
      Domicile: Paris (Paris) rue Saint-Marc-Feydeau, 7
    - Procuration générale, depot., 11 juillet 1851; MC/ET/XX/1016
      Nom, qualité: (M.) Bouchez, Nicolas Victor.
      Domicile: Avaux-le-Chateau (Ardennes).
      Nom, qualité: (Mme ou Mlle) Froment, Catherine.
    - Requisition, certificat de propriété de rente etat 5%, 500f., 11 juillet 1851; MC/ET/XX/1016
      Domicile: Paris (Paris) rue Blanche, 6.
    - Mariage., 12 juillet 1851; MC/ET/XX/1016
      Nom, qualité: (M.) Baudoux-Chesnon, Armand.
      Domicile: Paris (Paris) rue des Fosses-St-Germain-l'Auxerrois, 29.
      Nom, qualité: (M.) Baudoux-Chesnon, Joseph.
      Domicile: Chinon (Indre-et-Loire).
      Nom, qualité: (Mme ou Mlle) Desbouillons, Marie Valentine.
      Domicile: Paris (Paris) rue de la Michodiere, 18.
      Nom, qualité: (M.) Desbouillons, Alexis.
      Profession: courtier d'assurances mritimes, Paris.
    - Procuration acte, prise de possession de succession., 13 juillet 1851; MC/ET/XX/1016
      Nom, qualité: (M.) Baudouin, Marie Pierre Louis.
      Profession: capitaine instructeur d'ecole militaire, Saint-Cyr (Yvelines).
      Relations: héritier de l'intervenant 3.
      Domicile: Paris (Paris) rue Taitbout, 21.
      Nom, qualité: (M.) Baudouin de Saint-Firmin.
    - Testament, depot., 15 juillet 1851; MC/ET/XX/1016
      Nom, qualité: (M.) Prevost, Etienne Pierre.
      Profession: concierge, Paris.
      Domicile: Paris (Paris) rue de la Victoire
    - Succession, notoriete., 16 juillet 1851; MC/ET/XX/1016
      Nom, qualité: (Mme ou Mlle) Frays de, Auguste.
      Domicile: Paris (Paris) rue de la Pepiniere, 85.
      Nom, qualité: (M.) Dumesnil, Jules Charles Louis.
      Domicile: Paris (Paris) rue de la Pepiniere, 85
    - Transport, créances, 500f., 16 juillet 1851; MC/ET/XX/1016
      Nom, qualité: (M.) Decouchy, Louis Fleury.
      Profession: marchand de vin, Belleville (Paris).
      Domicile: Belleville (Paris) boulevard des Amandiers, 21.
      Nom, qualité: (M.) Lemarquis, Pierre Jacques.
      Profession: négociant en vins, Paris.
      Domicile: Paris (Paris) rue Montmartre, 14
    - Succession, notoriete., 18 juillet 1851; MC/ET/XX/1016
    - Procuration rente publique, dépôt, vente de rente etat 5%., 18 juillet 1851; MC/ET/XX/1016
      Nom, qualité: (M.) Perquer, Pierre Frederic.
      Profession: négociant, Havre (le) (Seine-Maritime).
      Domicile: Havre (le) (Seine-Maritime).
    - Succession, inventaire apres décès., 21 juillet 1851; MC/ET/XX/1016
      Nom, qualité: (Mme ou Mlle) Marche, Isabelle Marie Virginie.
      Domicile: Paris (Paris) rue Saint-Denis, 290.
      Nom, qualité: (M.) Levilain, Eugene Francois.
      Profession: fabricant de corbeilles de mariage, Paris.
      Domicile: Paris (Paris) rue Saint-Denis, 290
    - Procuration rente publique, conversion d'indemnite aux ex-possesseurs d'esclaves., 21 juillet 1851; MC/ET/XX/1016
      Nom, qualité: (M.) Bucoleau, Jean Baptiste.
    - Succession, liquidation., 21 juillet 1851; MC/ET/XX/1016
    - Vente, metairies, 95000f, Saint-Ciers-de-Canesse (Gironde)., 21 juillet 1851; MC/ET/XX/1016
      Nom, qualité: (personne morale) Meneval de (hoirs).
      Nom, qualité: (M.) Meneval de, Claude Francois.
      Nom, qualité: (M.) Bafford, Jean Pierre Philippe Etienne.
      Domicile: Etauliers (Gironde)
    - Procuration générale, depot., 22 juillet 1851; MC/ET/XX/1016
      Nom, qualité: (M.) Ruaux, Jean Baptiste Jerome.
      Profession: domestique (ancien), Bretteville (Seine-Maritime).
      Domicile: Bretteville (Seine-Maritime).
    - Procuration rente publique, dépôt, vente de toutes rentes etat., 22 juillet 1851; MC/ET/XX/1016
      Nom, qualité: (M.) Fifi, Jean Joseph.
      Domicile: Lamentin (martinique (la)).
    - Succession, notoriete., 23 juillet 1851; MC/ET/XX/1016
      Nom, qualité: (M.) Baudoin de Saint-Firmin, Edme Claude.
      Profession: colonel d'artillerie (retraite), Paris.
      Domicile: Paris (Paris) rue d'Argenteuil, 4
    - Succession, liquidation., 23 juillet 1851; MC/ET/XX/1016
      Nom, qualité: (Mme ou Mlle) Boiscourt-Ricquebourg, Marie Maxence.
      Domicile: Paris (Paris) rue Blanche, 44.
      Domicile: Paris (Paris) rue Blanche, 44
    - Succession, notoriete., 23 juillet 1851; MC/ET/XX/1016
      Domicile: Paris (Paris) rue de la Victoire, 45
    - Succession inventaire apres décès., 24 juillet 1851; MC/ET/XX/1016
      Nom, qualité: (Mme ou Mlle) Vasseur, Marie Jeanne Adelaide Virginie.
      Profession: epiciere, Paris.
      Domicile: Batignolles (les) (Paris) rue Renard, 6.
      Nom, qualité: (M.) Hermanitz, Antoine Hippolyte.
      Domicile: Batignolles (les) (Paris) rue Renard, 6
    - Autorisation, confirmation, gestion d'affaires personnelles., 24 juillet 1851; MC/ET/XX/1016
      Nom, qualité: (Mme ou Mlle) Boiscourt-Ricquebourg, Marie Fernande.
      Relations: 01EOE02.
      Nom, qualité: (M.) Majeste, Jean Pierre.
      Nom, qualité: (M.) Boyer, Guillaume.
      Profession: avoué,Saint-Denis (reunion (la)).
    - Succession, inventaire apres décès., 24 juillet 1851; MC/ET/XX/1016
      Nom, qualité: (M.) Chapelain, Pierre Gabriel Romain.
      Domicile: Paris (Paris) rue de Dunkerque, 19
    - Mariage., 25 juillet 1851; MC/ET/XX/1016
      Nom, qualité: (M.) Chesney, Claude Marin.
      Domicile: Paris (Paris) rue Montholon, 28.
      Nom, qualité: (M.) Chesney, Marin Francois.
      Nom, qualité: (Mme ou Mlle) Dufeu, Adelaide.
      Domicile: Paris (Paris) rue Saint-Lazare, 18.
      Nom, qualité: (M.) Dufeu, Lazare.
    - Mainlevee, hypotheque, garantie 6000f., 25 juillet 1851; MC/ET/XX/1016
      Domicile: Paris (Paris) rue du Temple, 36.
      Nom, qualité: (M.) La Hautiere de, Auguste Richard.
      Profession: propriétaire
    - Mariage., 25 juillet 1851; MC/ET/XX/1016
      Nom, qualité: (M.) Arnout, Jules Louis.
      Profession: dessinateur lithographe, Paris.
      Domicile: Paris (Paris) rue de Babylone, 60.
      Nom, qualité: (M.) Arnout, Jean Baptiste.
      Profession: dessinateur, Paris.
      Domicile: Paris (Paris) rue de Vaugirard, 146.
      Nom, qualité: (Mme ou Mlle) Capron, Sophie Elisa.
      Domicile: Paris (Paris) rue Barbey-de-Jouy, 44.
      Nom, qualité: (M.) Capron, Jean Baptiste Joseph.
      Domicile: Paris (Paris) rue Barbey-de-Jouy, 44
    - Mainlevee d'opposition., 26 juillet 1851; MC/ET/XX/1016
      Nom, qualité: (M.) Kleber, Bernard Frederic.
      Profession: négociant (ancien), Paris.
      Domicile: Paris (Paris) rue de la Paix, 15.
      Nom, qualité: (M.) Koenig, Henri Jacques.
      Nom, qualité: (M.) Portalis.
      Profession: employe au chemin de fer, Paris.
      Domicile: Paris (Paris) boulevard Beaumarchais, 6
    - Quittance, paiment de pieces de terres, 4500f, Batignolles-Monceaux (Paris)., 26 juillet 1851; MC/ET/XX/1016
      Nom, qualité: (M.) Lacroix, Bernard.
      Profession: marchand de curiosites, Paris.
      Domicile: Paris (Paris) rue Notre-Dame-des-Victoires, 44.
      Nom, qualité: (M.) Lehuby, Jules Cesar.
      Domicile: Paris (Paris) rue Saint-Lazare, 78
    - Procuration rente publique, dépôt, conversion d'indemnite aux ex-possesseurs d'esclaves., 28 juillet 1851; MC/ET/XX/1016
      Nom, qualité: (Mme ou Mlle) Reynond, Francoise Julie.
      Nom, qualité: (M.) Fabre, Mouis.
    - Mainlevee, hypotheque., 28 juillet 1851; MC/ET/XX/1016
      Nom, qualité: (M.) Huth, Georges.
      Domicile: Paris (Paris) rue Saint-Martin, 309.
      Nom, qualité: (M.) Laisne, Pierre Adrien.
      Nom, qualité: (M.) Guichard, Jean.
      Profession: pharmacien, Poitiers (Vienne).
      Domicile: Poitiers (Vienne)
    - Procuration rente publique, dépôt, conversion d'indemnite aux ex-possesseurs d'esclaves., 9 août 1851; MC/ET/XX/1016
      Nom, qualité: (Mme ou Mlle) Dumorrier, Marie Madeeine Josephine.
      Nom, qualité: (M.) Dior, Adolphe.
      Nom, qualité: (M.) Preau, Clement.
      Domicile: Paris (Paris) rue d'Isly, 11
    - Procuration rente publique, dépôt, conversion d'indemnite aux ex-possesseurs d'esclaves., 26 août 1851; MC/ET/XX/1016
      Nom, qualité: (M.) Lansac, Pierre.
      Profession: négociant, Pointe-A-Pitre (guadeloupe (la)).
      Domicile: Pointe-A-Pitre (guadeloupe).
      Nom, qualité: (M.) Navailles, Jean Baptiste.
    - Testament, depot., 19 septembre 1851; MC/ET/XX/1016
      Nom, qualité: (M.) Baudouin de Saint-Firmin, Edme Claude.
  - Minutes. 1851, août - octobre, août - octobre 1851; MC/ET/XX/1017
    - Succession, notoriete., 17 juillet 1851; MC/ET/XX/1017
    - Mariage., 4 août 1851; MC/ET/XX/1017
      Nom, qualité: (M.) Maniere, Marie Joseph.
      Profession: employe à l'administration des postes, Pris.
      Domicile: Paris (Paris) rue de Rivoli, 28.
      Nom, qualité: (M.) Maniere, Pierre.
      Profession: magistrat (ancien), Batignolles (Paris).
      Domicile: Batignolles (les) (Paris) rue Saint-Louis, 46.
      Nom, qualité: (Mme ou Mlle) La Fontaine de, Caroline Cesar.
      Domicile: Neuilly (Paris) avenue des Ternes, 65.
      Nom, qualité: (M.) La Fontaine de, Charles Nicolas Cesar.
      Profession: receveur contrôleur des finances, Marennes (Charente-Maritime).
      Domicile: Marennes (Charente-Maritime)
    - Vente, maison, 6500f, Clichy-la-Garenne (Hauts-de-Seine) Mayeux., 4 août 1851; MC/ET/XX/1017
      Nom, qualité: (M.) Poussin, Jacques Pierre.
      Profession: blanchisseur (ancien), Clichy-la-Garenne (Hauts-de-Seine).
      Domicile: Clichy-la-Garenne (Hauts-de-Seine) Mayeux.
      Nom, qualité: (M.) Schonenkorb, Joseph Frantz.
      Domicile: Paris (Paris) rue Sainte-Anne, 28
    - Donation entre epoux., 5 août 1851; MC/ET/XX/1017
      Nom, qualité: (M.) Hudelot, Claude Louis.
      Profession: employe, Belleville (Paris).
      Domicile: Belleville (Paris) rue de Paris, 55.
      Nom, qualité: (Mme ou Mlle) Quivogne, Jeanne Claude.
    - Donation entre epoux., 5 août 1851; MC/ET/XX/1017
      Domicile: Belleville (Paris) rue de Paris, 55
    - Succession, inventaire apres décès., 6 août 1851; MC/ET/XX/1017
      Profession: lieutenant-colonel (retraite), Paris.
    - Tutelle, compte., 6 août 1851; MC/ET/XX/1017
      Nom, qualité: (M.) Lecamus, Louis Edouard.
      Domicile: Paris (Paris) rue de la Reforme, 21.
      Nom, qualité: (Mme ou Mlle) Cartier, Celine.
      Relations: belle-fille de l'intervenant 1
    - Procuration rente publique dépôt, vente de rentes etat 3% et 5%., 7 août 1851; MC/ET/XX/1017
      Nom, qualité: (M.) Roderer, Antoine Mrie.
      Domicile: Paris (Paris) Faubourg-St-Honore, 73.
      Nom, qualité: (M.) Combe, Elie.
      Profession: directeur du dépôt des glaces, Paris.
      Domicile: Paris (Paris) rue Saint-Denis, 313
    - Mainlevee d'opposition., 8 août 1851; MC/ET/XX/1017
      Nom, qualité: (M.) Gravier, Jean Baptiste Adolphe.
      Domicile: Paris (Paris) rue Saint-Lazare, 96.
      Nom: Société Duvoir Leblanc et Cie
    - Procuration rente publique, conversion d'indemnite aux ex-possesseurs d'esclaves., 9 août 1851; MC/ET/XX/1017
      Nom, qualité: (M.) Dubois, Eugene Constant.
      Profession: notaire, Saint-Denis (reunion (la)).
      Nom, qualité: (M.) Vergoz, Benjamin Felix.
      Domicile: Sainte-Marie (reunion (ile de la)).
      Nom, qualité: (M.) Menardiere, Louis Joseph Alexandre Arnault.
      Profession: avocat, Saint-Denis (reunion (la)).
      Nom, qualité: (M.) Florance, Joseph Hyreau.
      Intervenant 5, en première partie:
      Nom, qualité: (M.) Gerard, Jules Jean Baptiste.
      Intervenant 6, en première partie:
      Nom, qualité: (M.) Fery-Desclauds, Hippolyte.
      Domicile: Sainte-Suzanne (reunion (ile de la)).
      Intervenant 7, en première partie:
      Nom, qualité: (Mme ou Mlle) Eliza, Marie Delphine.
      Intervenant 8, en première partie:
      Nom, qualité: (M.) Ganne, Auguste.
      Domicile: Saint-Andre (reunion (ile de la)) Chamborne (la).
      Intervenant 9, en première partie:
      Nom, qualité: (M.) Douyere, Jean Joseh.
      Intervenant 10, en première partie:
      Nom, qualité: (Mme ou Mlle) Champierre de Villeneuve, Adele.
      Relations: veuve de l'intervenant 11.
      Intervenant 11, indirect:
      Nom, qualité: (M.) Amouroux, Fulereau.
      Intervenant 12, en première partie:
      Nom, qualité: (M.) Hoareau Dit Fontbel, Joseph Adrien.
      Intervenant 13, en première partie:
      Nom, qualité: (M.) Nompre, Joseph.
      Intervenant 14, en première partie:
      Nom, qualité: (M.) Ducastaing, Alfred.
      Profession: medecin, Sainte-Suzanne (reunion (la)).
      Intervenant 15, en deuxième partie:
      Nom, qualité: (M.) Flacourt, Charles Henry Martin.
    - Obligation, emprunt, 80000f., 9 août 1851; MC/ET/XX/1017
      Nom, qualité: (M.) Imbert Des Mottelettes, Charles.
      Domicile: Paris (Paris) rue de Choiseul, 17.
      Nom, qualité: (M.) Huillier, Marie Marguerite Francoise.
      Domicile: Paris (Paris) rue Saint-Lazare, 34
    - Liquidation, proces-verbal, reprises apres separation de biens., 9 août 1851; MC/ET/XX/1017
      Nom, qualité: (Mme ou Mlle) Deschandeliers, Elisa Melanie Renee.
      Domicile: Paris (Paris) rue du Perche, 13.
      Relations: séparé(e) de biens de l'intervenant 2.
      Nom, qualité: (M.) Provost, Julien.
      Domicile: Paris (Paris) rue du Perche, 13
    - Transport, créance, 175000f., 12 août 1851; MC/ET/XX/1017
      Nom, qualité: (M.) Wallace, Richard.
      Domicile: Paris (Paris) rue Taitbout, 44.
      Nom, qualité: (M.) Beurdeley, Jean.
      Domicile: Paris (Paris) rue de Miromesnil, 10.
      Nom, qualité: (M.) Gublin, Charles Theodore Marie.
      Domicile: Paris (Paris) rue Taitbout, 44
    - Procuration rente publique, dépôt, conversion d'indemnite aux ex-possesseurs d'esclaves., 12 août 1851; MC/ET/XX/1017
      Nom, qualité: (M.) Desrieux, Maurice.
      Nom, qualité: (M.) Saint-Try Amelin, Louis Simon.
      Nom, qualité: (Mme ou Mlle) Louque, Estelle.
      Nom, qualité: (M.) Martin-Flacourt, Charles Henri.
      Domicile: Sainte-Marie (reunion (ile de la))
    - Succession, inventaire apres décès., 13 août 1851; MC/ET/XX/1017
      Nom, qualité: (Mme ou Mlle) Legemble, Marie Adelaide.